【裁判字號】    97,訴,97
【裁判日期】    970430
【裁判案由】    違反槍砲彈藥刀械管制條例
【裁判全文】
臺灣嘉義地方法院刑事判決                97年度訴字第97號
公  訴  人  臺灣嘉義地方法院檢察署檢察官
被      告  甲○○
指定辯護人  本院公設辯護人  乙○○
上列被告因違反槍砲彈藥刀械管制條例案件，經檢察官提起公訴
（九十六年度偵字第九二五三號），本院判決如下：
    主  文
甲○○未經許可，寄藏可發射子彈具有殺傷力之改造手槍，處有
期徒刑貳年，併科罰金新臺幣伍萬元，罰金如易服勞役，以新臺
幣壹仟元折算壹日；緩刑伍年，緩刑期間付保護管束，並應於本
判決確定之日起陸個月內，向公庫支付新臺幣貳拾萬元，另應於
本判決確定之日起參年內，向指定之公益團體、地方自治團體或
社區提供壹佰貳拾小時之義務勞務。扣案如附表所示之改造手槍
壹枝（含彈匣壹個，槍枝管制編號為：0000000000號
）及非制式子彈肆顆均沒收。
    事  實
一、甲○○明知槍砲彈藥刀械管制條例所管制之槍砲、子彈，非
    經中央主管機關許可，不得寄藏，竟未經許可，於民國九十
    五年十一月間某日，在嘉義市○○街一八六號二樓四居處，
    基於為他人寄藏槍枝子彈之犯意，受真實姓名年籍不詳綽號
    「皮仔」之成年男子委託，收受仿FN廠1910型半自動手槍製
    造、換裝土造金屬槍管而成，擊發功能正常，可供擊發適用
    子彈使用，具有殺傷力之改造手槍一枝（含彈匣一個，槍枝
    管制編號為0000000000，下稱仿FN廠改造手槍）及子彈七顆
    （其中五顆具有殺傷力）而寄藏之，嗣於九十六年四月間因
    搬家緣故，而將上開槍彈移置於嘉義市○區○○里○○街二
    ０三巷十九弄一號住處藏放。迄於九十六年十一月二十七日
    下午五時五十分許，經警在上址查獲，並扣得上開仿FN廠改
    造手槍一枝，子彈七顆（其中五顆具有殺傷力）。
二、案經嘉義市警察局移由台灣嘉義地方法院檢察署檢察官偵查
    起訴。
    理  由
一、訊據被告甲○○對於上開寄藏改造手槍及非制式子彈之犯罪
    事實坦承不諱，並有如附表所示之槍枝及子彈扣案可資佐證
    ，而上開槍、彈經內政部警政署刑事警察局以性能檢驗法、
    試射法鑑驗結果，其鑑定結果如附表所示之事實，有如附表
    所載之槍彈鑑定書一份附卷足稽（見偵查卷第一八至二十之
    一頁），堪認被告上開自白與事實相符，應屬可信。此外，
    復有搜索扣押筆錄、扣押物品目錄表、扣押物品清單、現場
    照片及嘉義市警察局槍枝初步檢視報告表等在卷可參，事證
    明確，被告犯行堪以認定。
二、核被告甲○○所為，係犯槍砲彈藥刀械管制條例第八條第四
    項之未經許可寄藏改造手槍罪及同條例第十二條第四項之未
    經許可寄藏子彈罪。又槍砲彈藥刀械管制條例所謂寄藏，係
    指受他人之委託代為保管，其保管本身所為之持有，既係寄
    藏之當然結果，法律上自宜僅就寄藏行為為包括之評價，不
    應另就持有予以論罪（最高法院九十五年度臺上字第二四二
    四號判決參照），是被告為寄藏而持有上開具有殺傷力之改
    造手槍及子彈，自不就持有另予論罪。被告以同一寄藏行為
    同時觸犯上開二罪名，為想像競合犯，應從一重之未經許可
    寄藏可發射子彈具有殺傷力之改造手槍罪處斷。
三、經查，被告前無違反槍砲彈藥刀械管制條例或其他科刑之犯
    罪前案紀錄（此有卷附台灣高等法院被告前案紀錄表及台灣
    嘉義地方法院檢察署刑案資料查註紀錄表可參），素行尚稱
    良好，本件僅係因思慮欠週，且被告寄藏槍彈之時間不長，
    並僅單純寄藏，並未被查獲有其他持用本案扣案槍彈犯罪之
    情事，對他人之生命、身體或社會安全並未造成重大危害，
    且由被告經查獲後，自警詢、偵查及審理期間，均坦認犯行
    ，深表悔意之情狀可知，被告尚非凶惡狡詐之人，受寄藏槍
    彈純係偶然受朋友之託牽累所致，與槍砲彈藥刀械管制條例
    第八條第四項本欲處罰之對象與惡性，顯有相當落差，在客
    觀上足以引起一般同情，本院認量處法定最低刑，仍嫌過重
    ，法重情輕，衡情尚堪憫恕，爰依刑法第五十九條之規定減
    輕其刑。審酌被告自陳係國中畢業之智識程度，另自述其離
    婚、家有老父、並須獨力扶養十一歲女兒、從事餐廳廚房切
    菜工、月收入約新臺幣二萬元等家庭與經濟狀況，其前無科
    刑前案紀錄之品行，寄藏具殺傷力之槍彈對人身安全及社會
    治安所可能造成之危害，兼衡其持有手槍及子彈之數量非鉅
    ，尚無證據證明有持槍彈犯罪之情形，犯後坦認犯行，尚具
    悔意等一切情狀，量處如主文所示之刑，就罰金刑部分，並
    依法定其如易服勞役之折算標準。
四、另查，被告未曾受有期徒刑以上刑之宣告之情，業如前述，
    酌以被告事後坦認犯行，深表悔悟，陳明願以公益捐款或向
    指定公益團體、機構提供義務勞務方式以展現其悔意，堪認
    此次係因一時失慮初罹刑典，經此之偵查審判程序，當知所
    警惕，信無再犯之虞；且本院衡量刑罰除應報處罰目的外，
    更重其教化與預防之功能，終極目的在於刑期無刑，使有遷
    善人格與意願之受刑人，有機會藉由實際服自由刑以外之適
    當方式，達到與服刑相同甚且更具積極、教化與預防意義之
    效果；就本案被告而言，若能以其他替代方式達到處罰之目
    的，並兼具教化、遷善被告，使其積極貢獻社會、照顧家中
    老小之功能，自法政策與刑罰目的之立場而言，難謂不適當
    ；基上，本院認對其所宣告之刑，以暫不執行為適當，爰併
    予宣告緩刑五年，緩刑期間付保護管束，並應於本判決確定
    之日起六個月內，向公庫支付新臺幣二十萬元，另應於本判
    決確定之日起三年內，向指定之公益團體、地方自治團體或
    社區提供一百二十小時之義務勞務，以啟自新，並觀後效。
五、扣案如附表編號一所示之具有殺傷力之改造手槍一枝（含彈
    匣一個）及如附表編號二所示扣案經驗餘具殺傷力之非制式
    子彈四顆，均屬違禁物，不問屬於犯人與否，均應依刑法第
    三十八條第一項第一款之規定宣告沒收。至如附表編號二所
    示三顆經試射之子彈，其中二顆無法擊發，不具殺傷力，另
    一顆業經試射，僅餘彈殼，業已失其子彈之功能，已非違禁
    物，爰不予宣告沒收。
據上論斷，應依刑事訴訟法第二百九十九條第一項前段，槍砲彈
藥刀械管制條例第八條第四項、第十二條第四項，刑法第十一條
前段、第五十九條、第五十五條、第四十二條第三項、第七十四
條第一項第一款、第二項第四款、第五款、第九十三條第一項第
二款、第三十八條第一項第一款，判決如主文。
本案經檢察官陳慧玲到庭執行職務。
中    華    民    國    97    年    4     月    30    日
                  刑事第四庭    審判長法  官  蔡憲德
                                      法  官  王慧娟
                                      法  官  許兆慶
以上正本證明與原本無異。
如不服本判決，應於判決送達後十日內向本院提出上訴狀，上訴
書狀依法應敘述具體理由，如未敘述具體理由者，應於上訴期間
屆滿後二十日內補提理由書於本院（均應附繕本）。
中    華    民    國    97    年    4     月    30    日
                                      書記官  林金福
附表：
┌──┬───────┬───────────────┐
│編號│槍枝、子彈    │鑑定書文號及鑑定結果          │
├──┼───────┼───────────────┤
│1   │改造手槍壹枝（│(1)文號：內政部警政署刑事警察局│
│    │含彈匣壹個，槍│  九十六年十二月二十八日刑鑑字│
│    │枝管制編號為：│  第0000000000號槍彈鑑定書。  │
│    │0000000000）  │(2)鑑定結果：係由仿FN廠1910型半│
│    │              │  自動手槍製造之槍枝，換裝土造│
│    │              │  金屬槍管而成之改造手槍，擊發│
│    │              │  功能正常，可供擊發適用子彈使│
│    │              │  用，認具殺傷力。            │
│    │              │                              │
├──┼───────┼───────────────┤
│2   │非制式子彈柒顆│(1)文號：同上。                │
│    │（其中貳顆為無│(2)其中二顆係金屬彈殼組合直徑約│
│    │法擊發、不具殺│  8.9±0.5mm金屬彈頭而成、採樣│
│    │傷力之改造子彈│  壹顆試射，可擊發，認具殺傷力│
│    │）            │  。                          │
│    │              │(3)其中五顆則係金屬彈殼組合7.9 │
│    │              │  ±0.5mm金屬彈頭而成，經採樣 │
│    │              │  貳顆試射，無法擊發，認不具殺│
│    │              │  傷力外，其餘均具殺傷力。    │
│    │              │                              │
└──┴───────┴───────────────┘
附錄論罪科刑法條：
槍砲彈藥刀械管制條例第八條
未經許可，製造、販賣或運輸鋼筆槍、瓦斯槍、麻醉槍、獵槍、
空氣槍或第四條第一項第一款所定其他可發射金屬或子彈具有殺
傷力之各式槍砲者，處無期徒刑或五年以上有期徒刑，併科新臺
幣一千萬元以下罰金。
未經許可，轉讓、出租或出借前項所列槍枝者，處五年以上有期
徒刑，併科新臺幣一千萬元以下罰金。
意圖供自己或他人犯罪之用，而犯前二項之罪者，處無期徒刑或
七年以上有期徒刑，併科新臺幣一千萬元以下罰金。
未經許可，持有、寄藏或意圖販賣而陳列第一項所列槍枝者，處
三年以上十年以下有期徒刑，併科新臺幣七百萬元以下罰金。
第一項至第三項之未遂犯罰之。
槍砲彈藥刀械管制條例第十二條
未經許可，製造、販賣或運輸子彈者，處一年以上七年以下有期
徒刑，併科新臺幣五百萬元以下罰金。
未經許可，轉讓、出租或出借子彈者，處六月以上五年以下有期
徒刑，併科新臺幣三百萬元以下罰金。
意圖供自己或他人犯罪之用，而犯前二項之罪者，處三年以上十
年以下有期徒刑，併科新臺幣七百萬元以下罰金。
未經許可，持有、寄藏或意圖販賣而陳列子彈者，處五年以下有
期徒刑，併科新臺幣三百萬元以下罰金。
第一項至第三項之未遂犯罰之。


司法院資訊處製作；財團法人民間司法改革基金會備份。
